臺灣臺南地方法院刑事判決　　　　　　　　　　　九十一年度南簡上字第二一號
　　上　訴　人　甲○○
　　即　被　告
　　輔　佐　人　乙○○
右列上訴人因公共危險案件，不服本院九十一年度南交簡字第九九五號，中華民國九
十一年八月二十七日第一審簡易判決（九十一年度偵字第七五六九號），提起上訴，
本院第二審之合議庭判決如左：
    主  文
上訴駁回。
甲○○緩刑貳年。
    事  實
一、甲○○於民國（下同）九十一年七月十三日晚上在屏東縣山地門鄉與友人飲酒，
    飲酒後，已不能安全駕駛動力交通工具。於同日二十一時五分許，先由其妻乙○
    ○駕駛車號Ｄ５─四八五七號自用小客車欲返回家中，於同日二十三時許，駛至
    國道三號高速公路關廟交流道附近，因乙○○懷孕身體不適，甲○○竟接手駕駛
    該自用小客車，於同日二十三時十七分許，途經國道三號高速公路三五七公里南
    向處（台南縣關廟路段），因行車不穩，經警攔檢並當場施以酒精濃度測試，測
    得其呼氣之酒精濃度高達每公升一‧０五毫克而查獲。
二、案經國道公路警察局第八警察隊移由台灣台南地方法院檢察署檢察官偵查終結，
    聲請以簡易判決處刑。
    理  由
一、訊據上訴人即被告甲○○對右揭事實，於警訊中及本院審理時均坦承不諱，並據
    其妻乙○○供述在卷，復有酒精濃度測試表、刑法第一百八十五條之三案件測試
    觀察紀錄表、內政部國道公路警察局舉發違反交通管理事件通知單影本各一紙附
    卷可稽。次查，參考法務部八十八年五月十八日法檢字第００一六六九號函示，
    認對於酒精濃度呼氣已達每公升０‧五五毫克或血液濃度達百分之０‧一以上，
    經統計其肇事率為一般正常人之十倍，認為已達不能安全駕駛之標準。上訴人龍
    甲○○於案發時經測試結果，其呼氣酒精濃度高達每公升一‧０五毫克，遠超過
    上開標準，且行車不穩，經觀察測試結果，有口齒不清之情形，有上開觀察測試
    紀錄表可憑，應認其確已達不能安全駕駛動力交通工具之程度，本件罪證明確，
    上訴人犯行堪以認定。
二、核上訴人即被告所為，係犯刑法第一百八十五條之三之公共危險罪。原審以上訴
    人犯行明確，適用上開法條及刑法第四十二條第二項、罰金罰緩提高標準條例第
    二條，論上訴人以服用酒類，不能安全駕駛動力交通工具而駕駛罪。審酌上訴人
    犯罪之一切情狀，量處罰金貳萬元，並諭知如易服勞役以佰元折算壹日。經核
    認事用法，並無違誤，所量刑度，亦屬適當。上訴人即被告上訴意旨，仍執陳詞
    ，空言否認犯罪，非有理由，應予駁回。
三、末查被告前未曾受有期徒刑以上刑之宣告，有臺灣高等法院被告全國前案紀錄表
    一份可按，本案又係因其妻身體不適始接手駕駛，案發後被告於九十一年九月二
    日因急性肺炎送台灣基督教長老教會新樓醫院，甚至達病危之程度，現雖出院但
    仍須靠氧氣機輔助呼吸，且須追蹤治療，被告又為其家中唯一經濟來源，現已無
    法工作，致家庭經濟產生困難，有新樓醫院及成功大學醫學院附設醫院診斷證明
    書影本各一紙、病危通知單影本二紙附卷可稽，被告經此偵審程序，當知所警惕
    ，信無再犯之虞，本院認所宣告之刑以暫不執行為適當，並諭知緩刑二年，以勵
    自新。
四、按第二審上訴，被告經合法傳喚，無正當理由不到庭者，得不待其陳述逕行判決
    ，刑事訴訟法第四百五十五條之一第三項準用同法第三百七十一條定有明文。查
    被告經合法傳喚於審判期日無正當理由不到庭由其妻擔任輔佐人到庭說明，有本
    院送達回證及委任狀一紙附卷可稽，揆諸前開說明，爰不待其陳述逕行判決，附
    此敘明。
據上論斷，應依刑事訴訟法第四百五十五條之一第三項、第三百六十八條、第三百七
十一條，刑法第七十四條第一款，判決如主文。
本案經檢察官到庭執行職務。
中        華        民        國    九十一    年    十二    月    十六  日
                                臺灣臺南地方法院刑事第三庭
                                      審判長法  官  陳振謙
                                            法  官  孫淑玉
                                            法  官  吳勇輝
右正本證明與原本無異。
不得上訴。
                                            書記官  李國敬
中        華        民        國    九十一    年    十二    月    十六  日
